臺灣雲林地方法院刑事裁定
111年度撤緩字第47號
聲  請  人  臺灣雲林地方檢察署檢察官
受  刑  人  林政佐


上列聲請人因受刑人犯詐欺案件（本院111年度簡字第94號），
聲請撤銷緩刑之宣告（111年執緩字第205號），本院裁定如下：
    主  文
林政佐於本院一一一年度簡字第九十四號刑事判決之緩刑宣告撤
銷。
    理  由
一、聲請意旨略以：受刑人林政佐因犯詐欺案件，經本院於民國
    111年6月14日以111年度簡字第94號（偵查案號：111年偵字
    第505號）判處有期徒刑2月，緩刑2年，並應於111年5月15
    日起至清償日止，以每月為1期，分24期給付告訴人仲信資
    融股份有限公司（下稱仲信公司）新臺幣（下同）共117,00
    0元，復於111年7月12日確定在案。惟受刑人未依緩刑判決
    之內容為給付，僅於111年5月17日給付2,000元及於111年6
    月30日給付1,000元予告訴人，餘款114,000元迄今均未給付
    ，未履行緩刑所附條件，足認原告之緩刑難收期預期效果，
    違反刑法第74條第2項第3款所定負擔情節重大，已合於同法
    第75條之1第1項第4款規定，屬得撤銷緩刑之原因，爰依刑
    事訴訟法第476條規定，聲請撤銷緩刑之宣告等語。
二、按緩刑之宣告應撤銷者，由受刑人所在地或其最後住所地之
    地方法院檢察官聲請該法院裁定之，刑事訴訟法第476條定
    有明文。次按緩刑宣告，得斟酌情形，命犯罪行為人向被害
    人支付相當數額之財產或非財產上之損害賠償；又受緩刑之
    宣告，而有違反刑法第74條第2項第1款至第8款所定負擔情
    節重大者，足認原宣告之緩刑難收其預期效果，而有執行刑
    罰之必要者，得撤銷緩刑之宣告，刑法第74條第2項第3款、
    第75條之1第1項第4款分別定有明文。而刑法第75條之1第1
    項第4款規定之立法理由為：修正條文第74條第2項增列法院
    於緩刑期間內，得命犯罪行為人於緩刑期內應遵守之事項（
    例如向被害人支付相當數額、向公庫支付一定之金額、接受
    精神、心理輔導、提供義務勞務或其他為預防再犯之事項）
    ，明定違反該條所定事項情節重大者，得撤銷其緩刑宣告，
    以期週延。至於所謂「情節重大」，係指受判決人顯有履行
    負擔之可能，而隱匿或處分其財產、故意不履行、無正當事
    由拒絕履行或顯有逃匿之虞等情事而言。準此，受刑人如於
    緩刑期內違反應遵守之事項，而符上揭情節重大之情事，足
    認原宣告之緩刑難收其預期效果，而有執行刑罰之必要者，
    法院非不得本於職權及合目的性之考量撤銷其緩刑宣告。
三、經查：
  ㈠本件受刑人林政佐之最後住所地係在雲林縣古坑鄉，有其個
    人戶籍資料（完整姓名）查詢結果1紙在卷可參，聲請人向
    本院聲請撤銷緩刑，程序上核屬正當，本院自應予以受理。
  ㈡受刑人因犯詐欺案件，前經本院以111年度簡字第94號判處有
    期徒刑2月，緩刑2年，並應依本院111年度司附民移調字第4
    1號調解筆錄所載給付告訴人即聲請人仲信公司117,000元（
    給付方式：分24期給付，自111年5月15日起至清償日止，每
    月1期，每月15日前，第1期給付2,000元，第2期至第24期各
    給付5,000元，均匯入聲請人設於合作金庫銀行西湖分行之
    帳戶），該判決於111年7月12日確定，緩刑期間自111年7月
    12日至113年7月11日等情，有上開刑事判決及臺灣高等法院
    被告前案紀錄表各1份附卷可按。
  ㈢然告訴人仲信公司於111年8月22日具狀陳報臺灣雲林地方檢
    察署，表示受刑人僅於111年5月17日繳納2,000元，及於111
    年6月30日繳納1,000元，餘款114,000元迄今未繳，顯無履
    行調解誠意，請檢察官聲請法院撤銷緩刑等情，有仲信公司
    提出之聲請撤銷緩刑狀在卷可稽。經查，於前揭判決確定後
    ，受刑人均未依上開調解筆錄內容履行，且迄今僅共給付仲
    信公司3,000元等情，有受刑人執行筆錄、本院111年9月20
    日訊問筆錄各1份在卷足憑（執緩卷第15至16頁，本院卷第1
    7至20頁），其並於111年9月20日本院訊問時表示：沒有辦
    法償還先前6月、7月、8月已到期未繳之款項。我在竹北工
    地打工剛工作兩週而已，如果給我機會，我每個月可以償還
    3,000元，如果要還5,000元我也要跟公司先借，可是也不太
    可能借得到，因為我才到公司工作兩週而已等語（本院卷第
    18至19頁），參酌原判決所附之緩刑條件，受刑人應自111
    年5月15日起至清償日止，於每月15日前，第1期給付2,000
    元，第2期至第24期各給付5,000元與仲信公司，迄今至少應
    給付仲信公司32,000元，然受刑人竟僅給付仲信公司3,000
    元，且於判決確定後均未為任何給付，復仲信公司雖同意受
    刑人延後履行期限，然受刑人嗣後仍未依延後之期日履行給
    付，復經告訴代理人聯繫無著等情，有本院公務電話紀錄2
    份存卷可佐（本院卷第21頁、第23頁），顯見受刑人已無意
    履行緩刑條件甚明。原判決為保障仲信公司之權益，認有賦
    予受刑人上開負擔必要，顯寓有在受刑人支付仲信公司之前
    提下，始予緩刑宣告之意，是受刑人若不履行上開判決緩刑
    條件，自不得受緩刑之恩典。又原判決係參酌受刑人於該案
    審理期間與仲信公司所達成之調解條件，而為緩刑之諭知，
    是以，受刑人應係衡酌個人資力後而為每月可賠償金額之承
    諾，然受刑人於受有緩刑宣告之利益後，本應履行義務，詎
    其均未按期給付，復考量其於本院111年9月20日訊問程序時
    供稱：對撤銷緩刑無意見等語，有本院111年9月20日訊問筆
    錄在卷可參（本院卷第19至20頁）。基此，可見受刑人缺乏
    履行原判決所命緩刑負擔之誠意，認有違反刑法第74條第2
    項第3款所定負擔情節重大之情形，而與刑法第75條之1第1
    項第4款規定相符，本院認原宣告之緩刑難收預期效果，有
    執行刑罰之必要，檢察官聲請撤銷緩刑宣告，核無不合，爰
    裁定撤銷受刑人緩刑之宣告。
四、依刑事訴訟法第476條，刑法第75條之1第1項第4款，裁定如
    主文。
中　　華　　民　　國　　111 　年　　11　　月 　 30 　 日
                  刑事第六庭  法  官  簡伶潔
以上正本證明與原本無異
　　　　　　　　　            書記官  段瑋鈴
中　　華　　民　　國　　111 　年　　11　　月　　30　　日
　　　　　　　　　　　　　　　　　
如不服本裁定，應於裁定送達後5日內向本院提出抗告狀（須附
繕本）。